【裁判字號】    98,易,660
【裁判日期】    980813
【裁判案由】    傷害
【裁判全文】
臺灣板橋地方法院刑事判決               98年度易字第660號
公  訴  人  臺灣板橋地方法院檢查署檢察官
被      告  丙○○
上列被告因傷害案件，經檢察官提起公訴（97年度偵字第32418
號），本院判決如下：
    主  文
丙○○共同傷害人之身體，處有期徒刑參月，如易科罰金，以新
臺幣壹仟元折算壹日。
    事  實
一、丙○○於民國97年8 月9 日凌晨時許，夥同另3 名真實姓名
    年籍不詳之成年男子，兩兩共騎向蘇家琪所借得之車牌號碼
    928─BNM號重型機車及另部車牌號碼不詳之機車夜遊，於同
    日凌晨4 時30分許行經臺北縣三峽鎮○○街與鳶峰路口時，
    適甲○○正於路旁與其女友乙○○聊天，丙○○與前開3 名
    成年男子，竟僅因看甲○○不順眼即共同基於傷害之犯意聯
    絡，持安全帽毆打甲○○之頭部及頸部，致甲○○因此受有
    頭部挫傷併後枕部血腫、右頸及右手多處擦傷等傷害。嗣因
    乙○○記下其中之928 ─BNM 號車牌號碼後報警，始循線查
    悉上情。
二、案經甲○○訴由臺北縣政府警察局三峽分局報告臺灣板橋地
    方法院檢察署檢察官偵查起訴。
    理  由
一、本判決後開所引用被告以外之人於審判外之陳述，公訴人及
    被告就該等審判外陳述之證據能力，於本案言詞辯論終結前
    均未聲明異議。本院審酌該等證據資料製作時之情況，並無
    違法不當及證明力明顯過低之瑕疵，亦認為以之作為證據應
    屬適當，依刑事訴訟法第159 條之5 規定，認該等證據資料
    均有證據能力。
二、訊據被告丙○○矢口否認於前揭時、地毆打甲○○之傷害犯
    行，辯稱：伊當時是肚子餓經過該處，該處發生打架，而打
    人的人伊有看過，但是伊對該人不熟，伊經過時有看到二台
    機車，一黑一白，告訴人被打到路中間，伊就停下來看，等
    到他們二台機車騎走時，伊就也差不多先走了，伊的意思是
    機車都差不多，告訴人可能認錯云云。經查：
（一）被告丙○○所犯上揭傷害事實，業據告訴人甲○○於警詢
      時指稱：伊當時與女友乙○○騎機車在三峽鎮○○街的鳶
      山步道下方聊天，之後有四男子騎機車要往鳶山步道的途
      中對伊說伊很囂張，之後該四名男子騎乘兩部機車，且兩
      名男子載另兩名男子共四名男子騎車到伊的旁邊，且皆手
      持安全帽毆打伊的頸部及頭部，當時伊的女友乙○○在伊
      旁邊看見伊被打所以打110 報警，之後該四名男子騎乘兩
      部機車往三峽鎮○○街方向離開現場，伊與毆打伊的四名
      男子均不認識，沒有任何糾紛等語（見97年度偵字第3241
      8 號卷第3 頁至第3 頁背面）。且經詢問警員調閱丙○○
      之口卡照片供其指認後，告訴人亦指明被告即為當時毆打
      伊之其中一位。嗣於偵訊時亦指稱：當晚有四個人打伊，
      四個人騎二台車，其中一台車號928-BNM 號，現場除這兩
      台車外，沒有第三部機車，毆打伊的四人沒有戴安全帽及
      口罩，因伊記得身高及臉型，就是在庭的丙○○，被告用
      安全帽打伊，伊不知道他們為何要打伊等語綦詳（見前揭
      偵查卷第45頁）。並於本院審理時亦證述打伊的人就是被
      告丙○○在卷（見本院98年7 月9 日審判筆錄）。
（二）又證人乙○○在本院審理時亦證稱：伊當時跟甲○○停車
      ，停在路邊聊天，甲○○就被兩台摩托車四個人打，伊在
      路邊叫他們不要打，伊當時還有過去攔阻，他們把伊推開
      ，沒有打伊，伊還是叫他們不要打，但是沒有用，伊不知
      道為何那四個人要打甲○○，他們兩台車四個人在前面上
      山的路上停下來，其中有一個男孩子說了一句話，但是伊
      忘記說什麼，接著兩台摩托車就騎下來，他們騎機車過來
      時，沒有戴著安全帽，他們距離伊二人約幾十公尺而已，
      他們騎下來就拿安全帽開始打，打的時候路邊有經過轎車
      ，但沒有救助伊二人，所以伊才打電話報警，伊邊打電話
      ，邊看機車大牌號碼，邊唸給警察聽，本來還要再唸另一
      台的機車車牌號碼，他們立刻擋住另一台的車牌號碼，就
      騎車離開。伊可以確定在庭被告丙○○就是打人的其中一
      人等語（見本院98年7 月9 日審判筆錄）。核與其在偵查
      中證述情節相同，復與告訴人甲○○指訴情節一致。況證
      人乙○○係於撥打電話求救時，將其現場所見告訴人遭毆
      打時行為人所騎乘之車牌號碼立即告知警方，自無因車輛
      外型相似之故，而導致誤認之可能性。
（三）再者，一般人遇有類似之圍毆事件，為保護自身安全，均
      避之唯恐不及，而被告竟停留到整個事件結束後始行離去
      ，已有違常理。被告復稱打告訴人的人伊亦看過，其中一
      個綽號「奧底」等語，然又稱不知「奧底」的真實姓名年
      籍云云，均足顯示其係空言否認犯行，所辯為卸責之詞，
      不足採信。此外，復有告訴人所提出財團法人恩主公醫院
      乙種診斷證明書2 件在卷可稽（附於前揭偵查卷第14、15
      頁），其上所載告訴人受有頭部挫傷併後枕部血腫、右頸
      及右手多處擦傷等傷勢，核與告訴人上開指述被告對其傷
      害之經過情形尚稱相符。是告訴人指訴於前述時、地確遭
      被告毆傷之事實，應非子虛，本件事證已臻明確，被告犯
      行堪以認定，應依法論科。
三、核被告丙○○所為，係犯刑法第277 條第1 項之傷害罪。被
    告與三名真實姓名年籍不詳之成年男子間就傷害犯行，有犯
    意聯絡及行為分擔，為共同正犯。爰審酌被告與告訴人並無
    怨隙，竟無故夥同多人持安全帽毆打告訴人，實屬不該，兼
    衡其素行、智識程度、告訴人所受傷害程度，以及被告犯後
    仍無悔悟之態度等一切情狀，量處如主文所示之刑，並諭知
    易科罰金之折算標準。
據上論斷，應依刑事訴訟法第299 條第1 項前段，刑法第28條、
第277 條第1 項、第41條第1 項前段，刑法施行法第1 條之1 ，
判決如主文。
本案經檢察官林俊峰到庭執行職務
中    華    民    國    98    年    8     月    13    日
                  刑事第十五庭    法  官  李君豪
以上正本證明與原本無異。
如不服本判決，應於判決送達後10日內敘明上訴理由，向本院提
出上訴狀 (應附繕本) ，上訴於臺灣高等法院。其未敘述上訴理
由者，應於上訴期間屆滿後20日內向本院補提理由書「切勿逕送
上級法院」。
                                  書記官  金和國
中    華    民    國    98    年    8     月    13    日
附錄本案論罪科刑法條全文：
刑法第277條第1項
傷害人之身體或健康者，處3年以下有期徒刑、拘役或1千元以下
罰金。


司法院資訊處製作；財團法人民間司法改革基金會備份。
